【裁判字號】    95,破,13
【裁判日期】    970107
【裁判案由】    宣告破產
【裁判全文】
臺灣士林地方法院民事裁定                95年度破字第13號
聲  請  人  冠溢工程有限公司
                      統一編號.
法定代理人  甲○○
            徐秋月
            潘順隆
代  理  人  蔡文彬律師
            林明賢律師
            陳孟秀律師
上列聲請人聲請宣告破產事件，本院裁定如下：
    主  文
聲請駁回。
聲請程序費用新臺幣參仟元由聲請人負擔。
    理  由
一、聲請意旨略以：聲請人為工程承包商，以向業主承包工程為
    業，俟於工程完工後再向業主收取工程尾款。茲因聲請人前
    為幫助第三人贏兆企業有限公司（下稱為贏兆公司）周轉，
    曾於民國95年初以聲請人名義，與其換取票據。遽該公司簽
    發予聲請人之支票竟跳票，其金額高達新臺幣（下同）1122
    萬6133元。此後，該公司持聲請人之票據在外借款之債權人
    陸續向聲請人催逼債務，加計聲請人先前所累積之債務，總
    計債務已達2037萬3895元，聲請人實再難於短期間籌措此龐
    大金額以支應債務。爰依法聲請裁定宣告破產等語。
二、按破產，對債務人不能清償債務者，宣告之，破產法第57條
    定有明文，故宣告破產須以債務人不能清償所負債務為要件
    ，要屬當然。又按財團費用及財團債務，應先於破產債權，
    隨時由破產財團清償之；破產宣告後，如破產財團之財產不
    敷清償財團費用及財團債務時，法院因破產管理人之聲請，
    應以裁定宣告破產終止，破產法第97條、第148 條分別定有
    明文。依上開法條規定意旨，倘債務人確係毫無財產可構成
    破產財團，或破產財團雖勉強可組成，然其破產財團之財產
    尚不敷清償破產財團之費用及財團之債務，縱使予以裁定宣
    告債務人破產，因其他破產債權人已無法藉由破產程序而受
    到任何清償之機會，而無從依破產程序清理其債務時，即無
    進行破產程序之必要，得以無宣告破產之實益為由，裁定駁
    回債務人破產之聲請。
三、經查，經本院調取聲請人稅務電子閘門財產所得調件明細表
    顯示，聲請人之財產資料均為零，93、94年度所得給付總額
    僅各為1067元、1255元各節，有該明細表乙份附卷可稽。而
    依聲請人所提出財產狀況說明書所示，其對於如附表所示之
    第三人有計為1353萬2276元之債權，固據提出與閤泰金屬實
    業股份有限公司（下稱為閣泰公司）間工程承攬合約書影本
    乙份、請款影本乙紙、發票人為太福實業有限公司之支票及
    退票理由單影本乙份，以及發票人為贏兆公司支票影本8 紙
    為證。然聲請人主張對閣泰公司及東勁鋼鐵工程有限公司之
    債權金額，已據該二公司派員到庭表示尚有爭議之情，有本
    院96年7 月30日訊問筆錄可據。另聲請人主張債權金額高達
    1122萬7133元之贏兆公司，則已於95年3 月24日經列為拒絕
    往來戶，其退票總金額達5176萬8148元乙節，亦有臺灣土地
    銀行中崙分行96年7 月24日崙存字第0960000186號函乙紙附
    卷可稽；該公司復經主管機關命令解散乙節，更有公司登記
    資料查詢乙份為憑。堪認聲請人對上開第三人之債權，縱為
    真實，其多數確難以實際受償，應無可疑。是相對於聲請人
    所陳報之債務總額高達2037萬3895元之鉅；聲請人主要財產
    亦為所陳報唯有之財產，即其對第三人債權之受償既無可預
    期，其破產財團顯難以構成。縱破產財團勉可組成，然其破
    產財團之財產亦不敷清償破產財團之費用及財團之債務，復
    有稅捐等須優先清償。則裁定宣告聲請人破產，因其他破產
    債權人已無法藉由破產程序而受有清償之機會，更無從依破
    產程序清理其債務。則揆諸前揭規定說明，已無進行破產程
    序之必要，應認本件無宣告破產之實益。從而，聲請人之聲
    請，為無理由，應予駁回。
四、依破產法第5 條、民事訴訟法第95條、第78條，裁定如主文
    。
中    華    民    國    97    年    1     月    7     日
                  民事第二庭  法  官  李瑜娟
以上正本證明與原本無異。
如對本裁定抗告，應於裁定送達後10日內向本院提出抗告狀。
中    華    民    國    97    年    1     月    10    日
                              書記官  李秀蘊
附表：
┌───────────────┬───────────────┐
│債務人                        │ 債權金額                     │
├───────────────┼───────────────┤
│閣泰金屬實業股份有限公司      │ 40萬6000元                   │
├───────────────┼───────────────┤
│互邦金屬工程有限公司          │ 14萬7000元                   │
├───────────────┼───────────────┤
│贏兆企業有限公司              │ 1122萬7133元                 │
├───────────────┼───────────────┤
│東勁鋼鐵工程有限公司          │ 30萬3000元                   │
├───────────────┼───────────────┤
│太福金屬有限公司              │ 144萬9143元                  │
└───────────────┴───────────────┘


司法院資訊處製作；財團法人民間司法改革基金會備份。
